cs: Styl žlabu: Hluboký; Půlkulatý; Průmyslový; K-styl; Mini; Čtvercová; Jiné
pl: Styl rynny: Głęboka przepływowa; Półokrągła; Przemysłowy; K-style; Min.; Kwadrat; Inne
da: Tagrendestil: Deepflow; Halvrund; Industri; K-stil; Mini; Firkant; Andet
nb: Rennestil: Deepflow; Halvrunde; Industriell; K-stil; Mini; Firkantet; Annet
hu: Ereszcsatorna stílusa: Mélyfolyású; Félkör alakú; Ipari; K-stílusú; Mini; Szögletes; Egyéb
zh-CN: 檐槽样式: 深槽; 半圆; 工业; K 型; 迷你; 方形; 其他
ja: ドブスタイル: ディープフロー; 半円形; 産業; Kスタイル; ミニ; スクエア; その他
ko: 홈통 스타일: 딥플로우; 반원; 인더스트리얼; K스타일; 미니; 스퀘어; 기타
pt-BR: Estilo da calha: Deepflow; Semicircular; Industrial; K-style; Mini; Quadrado; Outro
es: Estilo de canalón: Profundo; Semicircular; Industrial; Forma de K; Mini; Cuadrado; Otros
sl-SI: Slog žleba: Globok; Polkrožni; Industrijski; Oglati; Mini; Kvadraten; Drugo
de: Dachrinnenstil: Deepflow; Halbrund; Industriell; K-Style; Mini; Quadrat; Sonstiges
zh-TW: 天溝樣式: 深層流; 半輪; 工業; K 類; 迷你裙; 方頭; 其他
pt-PT: Tipo de caleira: Fluxo profundo; Meia rodada; Industrial; K-style; Mini; Quadrado; Outro
ro-RO: Stil jgheab: Jgheab cu profil adânc; Semi-rotund; Industrial; Profil tip K; Mini; Pătrată; Altele
vi: Kiểu máng xối: Dòng chảy sâu; Nửa vòng; Công nghiệp; K-style; Siêu ngắn; Mũi giày vuông; Khác
th: สไตล์ราง: Deepflow; Half-round; อุตสาหกรรม; K-style; มินิ; ทรงเหลี่ยม; อื่นๆ
ru: Конструкция водосточного желоба: Глубокий поток; Полукруглый; Промышленный; К-образный; Миниатюрный; Квадрат; Другое
it: Stile grondaia: Flusso profondo; Mezzo giro; Industriale; Stile K; Mini; Quadrato; Altro
bg-BG: Стил на улука: Дълбок дебит; Полукръгъл; Индустриален; К-стил; Мини; Квадратен; Други
lt-LT: Latako tipas: Giluminiai; Pusapvaliai; Pramoniniai; Klasikiniai; Mini; Kvadratiniai; Kita
sk-SK: Štýl odkvapu: Hlboký tok; Polkruhový; Priemyselný; K-štýl; Mini; Hranatý; Iné
tr: Oluk stili: Derin akış; Half-round; Endüstriyel; K-style; Mini; Kare; Diğer
hr-HR: Stil oluka: Duboki; Polukružni; Industrijski; Sandučasti; Mini; Kvadratni; Ostalo
fr: Style gouttière: Débit profond; Demi-rond; Industriel; Style K; Mini; Carré; Autre
nl: Stijl dakgoot: Deepflow; Half rond; Industrieel; K-style; Mini; Vierkant; Andere
fi: Kourutyyli: Deepflow; Puolipyöreä; Teollinen; K-tyyli; Mini; Neliömäinen; Muu
en: Gutter style: Deepflow; Half-round; Industrial; K-style; Mini; Square; Other
el: Στυλ υδρορροής: Βαθειάς ροής; Ημιστρογγυλή; Βιομηχανικό; Τύπου Κ; Μίνι; Τετράγωνο; Άλλο
sv: Stil på hängränna: Deepflow; Half-round; Industriell; K-style; Mini; Fyrkantig; Övrigt